臺灣臺中地方法院民事判決　九十三年度訴字第一七六八號
　　原　　　告　甲○○
　　被　　　告　乙○○
右當事人間請求給付租金等事件，本院於民國九十三年十月七日言詞辯論終結，判決
如下：
    主      文
被告應給付原告新台幣壹佰貳拾捌萬肆仟佰伍拾元及自民國九十三年六月十六日起
至清償日止，按週年利率百分之五計算之利息。
訴訟費用由被告負擔。
本判決得假執行。
    事實及理由
一、原告主張：原告前將門牌號碼台中市○○區○○路三○九號之廠房出租予被告，
    約定每月租金新台幣（下同）六萬元，惟被告自九十二年九月起即未依約給付租
    金，迄至九十三年四月底止，計積欠原告四十四萬四千三百五十元租金未付；又
    被告為向原告借款，曾交付面額共八十四萬元之支票八紙於原告收執，然屆期提
    示均未獲付款，上開欠款金額雖經兩造於九十三年四月二十八日確認，並約定應
    於同年五月底清償，詎屆期被告仍不為給付，爰依租賃及消費借貸之法律關係，
    訴請被告給付上揭租金、借款及自九十三年六月十六日起之法定遲延利息等語。
    並聲明：被告應給付原告一百二十八萬四千三百五十元，及自九十三年六月十六
    日至清償日止按週年利率百分之五計算之利息。
二、被告則以：自認有積欠原告自九十二年九月起至九十三年四月止之租金四十四萬
    四千三百五十元及借款八十四萬元之事實，被告雖願意清償，惟目前無力一次清
    償，希望能以分期之方式清償等語為辯。並聲明：同意原告之請求。
三、按當事人於言詞辯論時為訴訟標的之認諾者，應本於其認諾為該當事人敗訴之判
    決，民事訴訟法第三百八十四條定有明文。經查，本件被告於行言詞辯論時，就
    原告主張之事實均未加爭執，且自認有積欠原告租金四十四萬四千三百五十元及
    借款八十四萬元之事實，並陳明同意原告之請求，乃屬就訴訟標的為認諾，依前
    開規定，自應本於其認諾而為被告敗訴之判決。從而，原告依租賃及消費借貸之
    法律關係，訴請被告給付一百二十八萬四千三百五十元及自九十三年六月十六日
    起至清償日，按週年利率百分之五計算之利息，即有理由，應予准許。
四、再按本於被告認諾所為之判決，法院應依職權宣告假執行，民事訴訟法第三百八
    十九條第一項第一款亦有明文。本件係本於被告認諾所為之判決，爰依職權為假
    執行之宣告，併予敘明。
五、據上論結，本件原告之訴為有理由，依民事訴訟法第七十八條、第三百八十九條
    第一項第一款，判決如主文。
中　　　華　　　民　　　國　　九十三　　年　　　十　　　月　　二十二　　日
　　　　　　　　　　　　　　　　臺灣臺中地方法院民事第二庭
~B法　　　官　呂麗玉
右為正本係照原本作成
如不服本判決，應於判決送達後二十日內，向本院提出上訴狀。
中　　　華　　　民　　　國　　九十三　　年　　　十　　　月　　二十二　　日
~B法院書記官
